臺灣高雄地方法院民事裁定　　　　　　　96年度審抗字第77號
抗　告　人　甲○○○○○○○○.
相　對　人　乙○○
上列抗告人因與相對人間聲請勞資爭議執行裁定事件，對於中華
民國95年5 月21日本院96年度審勞執字第3 號所為裁定提起抗告
，裁定如下：
    主    文
抗告駁回。
抗告程序費用由抗告人負擔。
    理    由
一、抗告意旨略以：相對人與抗告人為同事關係，並非勞資關係
    ，相對人的薪資應由訴外人台北都都行有限公司發給，當初
    伊係以該公司南區代表之身分出席高雄市政府勞工局調解會
    議，伊亦為受害人。又相對人請求之金額應再扣除勞保費，
    及代付新台幣（下同）5,000 元之薪資，應僅得請求21,034
    元，故求為廢棄原裁定等語。
二、按勞資爭議經調解成立或仲裁者，當事人之一方不履行其義
    務時，他方當事人得向該管法院聲請裁定強制執行，並免繳
    裁判費，勞資爭議處理法第37條第1 項前段定有明文。經查
    相對人主張兩造間之勞資爭議，經高雄市政府勞資爭議調解
    委員會於民國96年3 月12日調解成立，抗告人應給付相對人
    32,000元，並於96年4 月30日前匯入相對人中國信託北高雄
    分行帳號000000000000號戶內等情，業據其提出勞資爭議調
    解紀錄影本1 份為證，又抗告人於調解成立後，並未依約履
    行義務，從而相對人依勞資爭議處理法第37條聲請法院裁定
    准予強制執行，即屬有據。
三、抗告人雖辯稱其並非相對人之資方，僅係代表台北都都行有
    限公司出席，及相對人所得請求之金額扣除勞保費及代付費
    後，應僅為21,034元等語，然查，相對人以其擔任抗告人之
    秘書，抗告人未如期給付薪資為由而申請勞資爭議調解，相
    對人所申訴之資方乃彼得專業美髮聯盟負責人洪昆上，又高
    雄市政府勞資爭議調解紀錄內所載之資方亦為彼得專業美髮
    聯盟負責人洪昆上，抗告人並以資方身分出席參與調解，足
    見，本件勞資爭議調解之當事人應為兩造，尚與訴外人台北
    都都行有限公司無關。又抗告人於調解紀錄之資方主張內表
    示本公司積欠勞工乙○○小姐即相對人95年10月份工資（已
    扣除勞健保費），復經抗告人閱覽無誤後簽名其上，此有調
    解紀錄在卷可稽（原審卷第5 頁），足見，抗告人於調解時
    業已確認其所應給付相對人之95年10月份薪資，係扣除勞健
    保費後之32000 元。是抗告人抗辯其非相對人之雇主，及相
    對人得請求之金額尚應扣除勞健保費等，自非可採。
五、至抗告人復抗辯伊已給付相對人5000元，應予扣除，相對人
    對此復不爭執（見原審卷第6 頁），雖堪認屬實，惟抗告人
    已為給付之金額，應於日後相對人實施強制執行時予以計算
    扣除即可，而抗告人僅給付5000元外，尚餘27000 元未為清
    償，亦為抗告人所不爭執，從而相對人因此持勞資爭議調解
    紀錄聲請法院裁定准予強制執行，自非無據，應予准許。原
    法院裁定准其聲請，核無不合，抗告意旨指摘原裁定不當，
    求予廢棄，非有理由，應予駁回。
六、據上論結，本件抗告為無理由，依勞資爭議處理法第37條第
    3 項、非訟事件法第28條、民事訴訟法第495 條之1 第1 項
    、第449 條第1 項、第95條、第78條，裁定如主文。
中　　華　　民　　國　　96　　年　　9 　　月　　20　　日
                            民事第二庭
                                審判長法官   林紀元
                                法　　  官   楊國祥
                                法  　　官   蘇姿月
以上正本證明與原本無異。
如不服本裁定應於送達後10日內向本院提出再抗告狀，並繳納再
抗告費新台幣1,000 元。再為抗告應以適用法規顯有錯誤為理由
，並經本院之許可，該許可以原裁定所涉及之法律見解具有原則
上重要性者為限，並應提出委任律師或具有律師資格之人之委任
狀；委任有律師資格者，另應附具律師及格證書及釋明委任人與
受任人有民事訴訟法第466 條之1 第1 項但書或第2 項所定關係
之釋明文書影本。
中　　華　　民　　國　　96　　年　　9 　　月　　20　　日
                                  書  記  官  陳美月
